臺灣桃園地方法院民事判決　　　　　　　　94年度親字第95號
原　　　告　丙○○
　　　　　　　　　　　　1
被　　　告　甲○○
特別代理人　丁○○
上列當事人間否認子女事件，於民國96年5月7日言詞辯論終結，
本院判決如下：
    主      文
確認被告（民國94年6月3日生）非原告自乙○○（歿）受胎所生
之婚生子。
訴訟費用由被告負擔。
    事實及理由
一、原告主張：原告與乙○○（民國95年2月14日死亡）於民國8
    3年11月12日結婚，嗣於93年9月21日離婚，原告於94年6月3
    日產下被告，依法推定被告係乙○○之婚生子，然被告實非
    原告自乙○○受胎所生，爰依民法第1063條第2 項規定提起
    本訴，並為訴之聲明如主文所示等語。
二、被告聲明：同意原告請求等語。
三、原告主張：伊與乙○○於83年11月12日結婚，嗣於93年9月2
    1 日離婚，原告於94年6月3日產下被告等情，業據原告提出
    戶籍謄本為證，堪信為真正。經本院囑請法務部調查局鑑定
    被告與乙○○間之血緣關係，經以人類遺傳因子DNA STR
    式型別鑑定法為檢驗方法，鑑定結果：「一、受驗人DNA 型
    別鑑定結果如附件。二、依據遺傳法則，甲○○之各項DNA
    STR式vWA、FGA、TH01、D5S818、D8S1179、D18S51、D16S53
    9、D19S433型別與乙○○之各項相對應型別均矛盾，因此認
    為乙○○不可能為甲○○之生父。」，有該局95年2 月21日
    調科肆字第09500065590 號鑑定通知書在卷可佐，是原告主
    張被告非原告自乙○○受胎所生之事實，堪信為真正。
四、按「從子女出生日回溯第一百八十一日起至第三百零二日止
    ，為受胎期間。」，「妻之受胎，係在婚姻關係存續中者，
    推定其所生子女為婚生子女。」，「前項推定，如夫妻之一
    方能證明妻非自夫受胎者，得提起否認之訴。但應於知悉子
    女出生之日起，一年內為之。」，民法第1062條第1 項、第
    1063條第1項、第2項定有明文。復按，「否認子女之訴，由
    夫起訴者，以妻及子女為共同被告；由妻起訴者，以夫及子
    女為共同被告。」，「前項起訴，妻或夫死亡者，以子女為
    被告。」，民事訴訟法第589條之1第1項、第2項規定甚明。
    本件被告既非原告自乙○○受胎所生，原告於94年8 月11日
    提起本訴，有本院收文章戳蓋於起訴狀可稽，未逾法定除斥
    期間，於法洵屬有據，應予准許。
五、據上論結，本件原告之訴為有理由，依民事訴訟法第78條，
    判決如主文。
中　　華　　民　　國　　96　　年　　5 　　月　　14　　日
                  家事法庭法　官　熊祥雲
上列正本證明與原本無異
如對本判決上訴，須於判決送達後20日內向本院提出上訴狀
中　　華　　民　　國　　96　　年　　5 　　月　　14　　日
                          書記官　張淑芬
